【裁判字號】    95,易,1737
【裁判日期】    951130
【裁判案由】    竊盜
【裁判全文】
臺灣板橋地方法院刑事判決              95年度易字第1737號
公  訴  人  臺灣板橋地方法院檢察署檢察官
被      告  丙○○
選任辯護人  郭緯中律師
上列被告因竊盜案件，經檢察官聲請以簡易判決處刑（九十五年
度偵字第一五五三○號），本院受理後（九十五年度簡字第四九
九三號）認不宜逕以簡易判決處刑，改依通常程序審理，判決如
下：
    主  文
丙○○竊盜，處有期徒刑伍月，如易科罰金，以佰元折算壹日
。
    事  實
一、丙○○騎乘其所有車號Ｊ八Ｈ－七○二號重型機車，於民國
    九十五年四月十二日下午四時十五分許，行經臺北縣板橋市
    ○○路○段二八五巷巷口時，見乙○○將機車停放於該處路
    口，進入路旁統一便利超商內購物，認有機可趁，立刻下車
    徒手開啟乙○○機車之置物箱，竊取乙○○所有咖啡色皮包
    乙個（內有新臺幣三千元、三星牌型號Ｔ五○八行動電話一
    支、ＰＨＳ行動電話一支、數位相機一台、蘋果牌ＭＰ三一
    台、ＪＯＪＯ手錶一支等物），得手後隨即騎乘上揭重型機
    車逃離現場。嗣於同日下午四時二十分許，乙○○自超商出
    來發覺遭竊，即在原地大聲呼喊，經在同址文化路一段二七
    九號開設機車行之老闆甲○○，將目睹丙○○竊盜行為經過
    及抄錄之車牌號碼，告知乙○○後，報警始查知上情。
二、案經乙○○訴由臺北縣政府警察局海山分局移送臺灣板橋地
    方法院檢察署檢察官偵查聲請簡易判決處刑，本院改行通常
    程序審理。
    理    由
一、訊據被告丙○○坦承車號Ｊ八Ｈ－七○二號重型機車係其所
    有，惟矢口否認有上項竊盜犯行，辯稱：伊未竊取告訴人乙○○置放在機車內之皮包，伊之機車有時會借予他人騎乘云
    云。經查：
  (一)被告上揭竊盜罪行，有關告訴人確於上揭時地，將機車停放
    於臺北縣板橋市○○路○段二八五巷巷口，進入路旁統一便
    利超商內購物，出來後發覺置放於機車置物箱內之咖啡色皮
    包乙個（內有新臺幣三千元、三星牌型號Ｔ五○八行動電話
    一支、ＰＨＳ行動電話一支、數位相機一台、蘋果牌ＭＰ三
    一台、ＪＯＪＯ手錶一支等物）遭人竊取等情，業據告訴人
    於警詢中指述明確，告訴人之證詞，當事人就此並未爭執，
    依刑事訴訟法第一百五十九條之五第二項規定有證據能力，
    被告於事實欄所載之犯罪時間，著手竊盜告訴人置於機車內
    之皮包之事實，亦經目擊證人甲○○於本院審理時結證稱：
    「當時是下午我人在外面拜拜，我正在燒紙錢，當時我人面
    向統一超商那裡，當時有一個小姐騎乘壹台三陽迪爵機車，
    後來她下車去便利商店買東西，然後被告從後面過來，然後
    打開小姐機車置物箱拿走她包包然後騎乘機車離開。」、「
    被告機車停放在被害人機車旁邊，然後他步行接近被害人機
    車。」、「被告就把東西放在機車腳踏板上面，然後騎乘機
    車往文化路一段就是板橋分局的方向離開。」等語明確，且
    目擊證人就其指認之正確性亦證稱：伊從事機車修理業二十
    餘年，並在案發地點附近經營機車行，被告騎乘一台三葉Ｒ
    Ｓ藍色重型機車行經伊機車店門口，於行竊時並未戴安全帽
    ，案發時伊正在距被告行竊地點距離不到十公尺店門前目擊
    被告行竊之經過，在警局伊指認時，伊指出被告，在案發前
    因被告曾騎乘上揭改裝車經過伊機車店門前，伊曾特別注意
    該騎車之年輕人，固在案發前伊即因被告騎乘改裝車之故曾
    見過被告等語，是證人甲○○所證各詞，依當時案發情形，
    證人與被告相隔十公尺左右，且屬白晝，視線良好，證人從
    事機車行二十餘年，對機車之認識自有其專業之敏感度，其
    親見被告騎乘機車犯案，於證詞中詳述被告犯罪之手法，及
    其所見被告機車之車型、車號，言詞堅定，並無矛盾或閃爍
    之處，核與案發時之客觀情況，應無誤認之可能，證人甲○○所證各詞自足採信，復有卷附車籍作業系統查詢認可資料
    表足按。
  (二)被告之辯護人聲請傳訊證人張信雄到庭作證，證人張信雄證
    稱：被告所有上揭機車平日置於被告父親駱屘來所經營工藝
    社內辦公室之走廊上，係屬於公司用之機車，員工有二十餘
    人，在上班時可自行取用鑰匙，騎乘該機車去購買工作所需
    之零件等物，伊等員工即可不必花油錢及保養費云云。惟查
    ，被告於警詢中供承：該機車係伊本人使用等語，並未提及
    係伊父親經營工藝社員工使用之情形，與證人駱屘來證稱：
    「都是丙○○在使用Ｊ八Ｈ－七○二號機車。」、「丙○○
    木器工藝社跑外務，送貨工作。」等語相符合，反與證人張
    信雄於本院審理時結證之詞並不符合，衡之該車使用之情形
    及是否為工藝社員工所公用之情形，車主及工藝社老闆知之
    甚詳，於案發後遭警詢問時，被告及其父等已經明知被告所
    有之上揭機車經人指證供竊盜犯罪使用，若果該車平日確係
    停放於工藝社內供員工使用，為公務車屬實，此一有利之事
    證，被告於警詢、偵查中竟未提及支字，而被告之父，工藝
    社老闆於警詢中亦未提及，顯屬悖於常理，而遲至本院審理
    時始由證人張信雄證述上情，所證之詞，實難不使人認為係
    臨訟圖免罪責之詞。再則證人甲○○，既將被告上揭犯行指
    證歷歷，所證為真實，業經詳述如上，被告上揭竊盜犯行，
    堪以認定，所為否認犯罪之詞，委不足採，本件事證已明，
    應依法論科。
二、核被告所為，係犯刑法第三百二十條第一項之竊盜罪。爰審
    酌被告年輕識淺，因貪圖財物而犯本件竊盜罪行，已造成告
    訴人財產上損害，犯罪後仍設詞狡飾犯行，顯無悔改之意，
    態度不佳等一切情狀，量處如主文所示之刑，按被告行為後
    ，罰金罰鍰提高標準條例第二條業已刪除，刑法業於九十四
    年二月二日經總統以華總一義字第○九四○○○一四九○一
    號令修正公布，並於九十五年七月一日施行，刑法第四十一
    條第一項前段關於易科罰金之折算標準已由舊法之銀元一百
    元、二百元、三百元（按修正前第四十一條第一項規定之折
    算標準係得以銀元一元以上銀元三元以下折算一日，並依罰
    金罰鍰提高標準條例第二條規定，就易科罰金折算一日之數
    額提高為一百倍）修正為新臺幣一千元、二千元、三千元，
    因屬相當科刑規範事項之變更（按易科罰金，固兼有執行事
    項之本質，惟其折算標準為裁判時所應諭知，歷經相當於科
    刑之程序，故與一般純屬執行之程序有別，宜予視同科刑規
    範），自有就新舊法規定比較之必要，經依修正後刑法第二
    條第一項規定比較新舊法結果，以被告行為時之舊法較為有
    利於被告，應依修正前刑法第四十一條第一項前段之規定諭
    知易科罰金之折算標準，以示懲儆。
據上論斷，應依刑事訴訟法第四百五十二條、第二百九十九條第
一項前段，刑法第二條第一項前段、第三百二十條第一項、修正
前刑法第四十一條第一項前段，刑法施行法第一條之一，九十五
年七月一日修正施行前罰金罰鍰提高標準條例第二條，判決如主
文。
本案經檢察官朱立豪到庭執行職務。
中    華    民    國    95    年    11    月    30    日
                 臺灣板橋地方法院刑事第十八庭
                          審判長法  官  連育群
                                法  官  吳幸娥
                                法  官  王綽光
以上正本證明與原本無異
如不服本判決應於送達後10日內向本院提出上訴狀
                                書記官  許清秋
中    華    民    國    95    年    12    月    1     日
附錄本案論罪科刑法條全文：
中華民國刑法第320條
（普通竊盜罪、竊佔罪）
意圖為自己或第三人不法之所有，而竊取他人之動產者，為竊盜
罪，處 5 年以下有期徒刑、拘役或 5 百元以下罰金。
意圖為自己或第三人不法之利益，而竊佔他人之不動產者，依前
項之規定處斷。
前二項之未遂犯罰之。


司法院資訊處製作；財團法人民間司法改革基金會備份。
